en: Brake drum finish/coating: Bare/uncoated; Black oxide; E-coated; Geomet-coated; Painted; Zinc-plated; Other
nl: Remtrommel afwerking/coating: Kaal/ongecoat; Zwart geoxideerd; E-coated; Geomet-gecoat; Geverfd; Verzinkt; Overig
de: Oberfläche/Beschichtung der Bremstrommel: Blank/unbeschichtet; Brüniert; KTL-beschichtet; Geomet-beschichtet; Lackiert; Verzinkt; Sonstige
it: Finitura/rivestimento del tamburo del freno: Grezzo/non rivestito; Ossido nero; Cataforesi; Rivestito in Geomet; Verniciato; Zincato; Altro
th: การเคลือบผิว/ตกแต่งผิวของดรัมเบรก: ผิวเปลือย/ไม่เคลือบ; แบล็กออกไซด์; อีโคต; เคลือบจีโอเมต; ทำสี; ชุบสังกะสี; อื่นๆ
tr: Fren kampanası yüzeyi/kaplaması: Çıplak/kaplamasız; Siyah oksit; E-kaplamalı; Geomet kaplamalı; Boyalı; Çinko kaplamalı; Diğer
el: Φινίρισμα/επικάλυψη τυμπάνου φρένου: Γυμνό/χωρίς επίστρωση; Μαύρο οξείδιο; Επίστρωση E-coat; Επίστρωση Geomet; Βαμμένο; Επιψευδαργυρωμένο; Άλλο
cs: Povrchová úprava/překrytí brzdového bubnu: Bez úpravy; Černý oxid; E-coating; Povlak Geomet; Lakovaný; Pozinkovaný; Jiné
pt-PT: Acabamento/revestimento do tambor de travão: Nu/sem revestimento; Óxido preto; Com revestimento eletrónico; Com revestimento Geomet; Pintado; Zincado; Outro
hu: Fékdob felületkezelése/bevonata: Csupasz/bevonat nélküli; Fekete oxiddal kezelt (barnított); KTL-bevonatos; Geomet-bevonatos; Festett; Horganyzott; Egyéb
hr-HR: Završna obrada/premaz kočionog bubnja: Goli / bez premaza; Crni oksid; E-premaz; Geomet premaz; Obojeno; Pocinčano; Ostalo
pl: Wykończenie/powłoka bębna hamulcowego: Surowe/bez powłoki; Oksydowane na czarno; Powłoka e-coat; Powłoka Geomet; Malowane; Ocynkowane; Inne
pt-BR: Acabamento/revestimento do tambor de freio: Nu/sem revestimento; Óxido negro; Revestimento E-coat; Revestimento Geomet; Pintado; Zincado; Outro
sv: Bromstrummans ytbehandling/beläggning: Bar/obehandlad; Svartoxiderad; E-belagd; Geomet-belagd; Lackerad; Förzinkad; Övrigt
lt-LT: Stabdžių būgno apdaila / danga: Nepadengta; Juodasis oksidas; Dengta e-danga; Dengta „Geomet“; Dažyta; Cinkuota; Kita
sk-SK: Povrchová úprava/náter brzdového bubna: Bez povrchovej úpravy; Čierny oxid; Kataforézny lak (E-coated); S povrchovou úpravou Geomet; Lakovaný povrch; Pozinkovaný povrch; Iná
sl-SI: Zaključna obdelava/premaz zavornega bobna: Golo/brez premaza; Črni oksid; E-premazano; S premazom Geomet; Pobarvano; Pocinkano; Drugo
ru: Отделка/покрытие тормозного барабана: Без покрытия; Черное оксидирование; Электрофорезное; С покрытием Geomet; Окрашенное; Оцинкованное; Другое
ro-RO: Finisaj/acoperire tambur de frână: Neacoperit; Oxid negru; Acoperire E-coat; Acoperit cu Geomet; Vopsit; Zincat; Altele
zh-TW: 煞車鼓表面處理/塗層: 裸露/無塗層; 黑色氧化物; 電泳塗裝; Geomet 塗層; 塗漆; 鍍鋅; 其他
nb: Bremsetrommelens overflate/belegg: Bar/ubelagt; Svart oksid; E-belagt; Geomet-belagt; Lakkert; Forsinket; Annet
zh-CN: 制动鼓表面处理/涂层: 裸露/未涂装; 发黑处理; 电泳涂装; Geomet 涂层; 涂漆; 镀锌; 其他
da: Bremsetromlens overflade/belægning: Ubehandlet/ulakeret; Sortoxideret; E-coatet; Geomet-coatet; Malet; Forzinket; Andet
bg-BG: Покритие на спирачния барабан: Необработен/без покритие; Черен оксид; С катафорезно покритие; С покритие Geomet; Боядисан; Поцинкован; Други
ja: ブレーキドラムの仕上げ／コーティング: むき出し/コーティングなし; 黒色酸化皮膜; 電着塗装; ジオメットコーティング; 塗装; 亜鉛メッキ; その他
es: Acabado/revestimiento del tambor de freno: Desnudo/sin recubrimiento; Óxido negro; Revestimiento electrónico; Revestimiento Geomet; Pintado; Cincado; Otro
vi: Lớp phủ/hoàn thiện tang trống phanh: Trần/Không phủ; Ôxít đen; Phủ e-coat; Phủ Geomet; Sơn; Mạ kẽm; Khác
fr: Finition ou revêtement du tambour de frein: Nu/sans revêtement; Oxyde noir; Revêtement par cataphorèse; Revêtement Geomet; Peint; Zingué; Autre
ko: 브레이크 드럼 마감/코팅: 베어/무코팅; 흑색 산화; E-코팅; 지오메트 코팅; 도색; 아연 도금; 기타
fi: Jarrurummun viimeistely/pinnoite: Paljas/pinnoittamaton; Mustaoksiditu; Sähkömaalattu; Geomet-pinnoitettu; Maalattu; Sinkitty; Muu